臺灣高雄地方法院刑事判決　　　　　　 96年度簡上字第399號
上　訴　人
即　被　告　丙○○
選任辯護人　郭一成律師
上列上訴人因竊盜案件，不服本院高雄簡易庭96年度簡字第1368
號中華民國96年3 月28日第一審簡易判決（聲請簡易判決處刑案
號：臺灣高雄地方法院檢察署96年度偵字第6455號），提起上訴
，本院管轄之第二審合議庭判決如下：
    主    文
原判決撤銷。
丙○○犯竊盜未遂罪，處拘役伍拾日，減為拘役貳拾伍日，如易
科罰金，以銀元佰元即新台幣玖佰元折算壹日。
    理    由
一、本案經本院審理結果，認第一審以被告涉犯刑法第320 條第
    3 項、第1 項之竊盜未遂罪，判處拘役50日，並諭知易科罰
    金之折算標準，其認事、用法均無不當，並引用第一審判決
    書記載之事實、證據及理由（如附件，含聲請簡易判決處刑
    書）。
二、就卷附之(1)車輛竊盜、車牌失竊資料個別查詢報表－查詢車
    輛認可資料、樂育實業有限公司（負責人丙○○）高雄市政
    府營利事業登記證各1 份等書面資料，被告及其辯護人雖表
    示否認其證據能力，惟此為上開機關公務員依法令規定受理
    車輛、車牌失竊報案、協尋、工商登記時，於其職務上所製
    作之紀錄文書，且並無顯有不可信之情況，而與待證事實有
    關聯性，屬於刑事訴訟法第159 條之4 第1 款所定之紀錄文
    書，認均具有證據能力。(2)被害人乙○○、丁○○、證人己○○3 人於警詢之陳述，檢察官、被告及其辯護人雖否認其
    證據能力，惟有關被告以外之人於審判外之言詞或書面陳述
    證據能力之規定，於法院以簡易判決處刑者不適用之，刑事
    訴訟法第159 條第2 項定有明文，本院審酌該等言詞、書面
    陳述作成之情形均屬正常，係警員依一問一答方式所製作，
    並無任何違反法定程序或不當之情形，且與待證事實有關聯
    性，認適當作為證據，均具有證據能力；(3)車牌號碼VHU-81
    0 、XJD-076 機車照片2 紙，係傳達照相當時現場情況，而
    透過照片傳達情形與現場實況在內容上之一致性，透過機械
    之正確性加以保障，即照片並不存在人對現實情形之知覺、
    記憶所經常發生的表現錯誤，是照片之性質係非供述證據，
    並無傳聞法則之適用，且亦別無證據證明上開照片有經偽造
    、變造或不法之情形，自有證據能力。
三、本件被告丙○○於時間密切接近、地點相距不遠之情形下，
    以同一行竊方式先後著手竊盜犯行，顯係出於單一之竊盜犯
    意，各行為之獨立性極為薄弱，依一般社會觀念，在時間差
    距上，難以強為分開，在刑法評價上，以視為數個舉動之接
    續施行，合為一行為評價，較為合理。故被告二次行為皆屬
    竊盜之接續犯。被告著手行竊後，並無所獲，屬竊盜未遂。
    核被告所為，係犯刑法第320 條第3 項、第1 項之竊盜未遂
    罪，應依刑法第25條第2 項規定，按既遂犯之刑減輕之。
四、上訴人即被告提起上訴雖以：伊沒有竊盜犯意，且沒有必要
    去偷竊，搜伊身體之警員問說伊身上有無錢，伊說有3 萬多
    元，請求對質等語。惟查：(1)證人即高雄關帝廟管理人員己○○於本院具結證稱：（當天下午是否看到被告在停車場掀
    機車坐墊？）當時農曆年間，香客很多，起先伊注意到被告
    行為，如是香客應該會馬上下車，或是停留1 、2 分鐘而已
    ，但被告在那裡停留不只掀1 輛機車而已，被告打開大約5
    、6 輛機車，被告打開機車坐墊時，有先看了一下，之後大
    約10至15秒又蓋起來，當時距離被告差不多20公尺左右；伊
    有向苓雅分局報備，後來警察和伊一起找實際竊盜發生地，
    伊和警察都有注意被告的行為；伊有看到被告掀開別人機車
    車墊，而伊當時有叫廟方人員廣播請該車牌車主來檢查是否
    有失竊東西，有3 、4 個人來等語明確（參本院卷第57、58
    頁）。(2)再證人即承辦警員戊○○於本院具結證稱：伊到現
    場和停車場管理員接觸，之後就看著監視器，被告第1 次行
    竊時伊等來不及去抓，第2 次伊在賣飲料的旁邊觀看被告行
    為；第1 次被告掀開機車墊，被告有伸手進去機車墊裡面，
    伊和管理員及另1 位同仁聯絡，後來在東邊圍牆看到被告，
    被告當時將機車置物箱打開，被告看到伊等在看他，被告就
    將車墊蓋起來，伊等就將被告攔下來；伊等在現場等候車主
    時，總共有4 位車主在現場，實際到派出所之被害人只有2
    位；伊有問被告車子並非你的，為何掀別人的車廂，被告並
    未回答；且被告的機車當時停在西邊圍牆旁邊，而失竊女車
    主之機車停在東邊停車場；被告拿出身上紅包2 萬2 千元大
    鈔及皮夾內百元鈔等現金，因被告可以正確回答數目，伊等
    判斷是被告的錢，所以伊等沒有扣案等語明確（參本院卷第
    61至63頁），印證相符，核與該2 部車號VHU-810 、XJD-07
    6 機車被害人乙○○、丁○○、證人己○○警詢之證述相符
    ，堪予採信。足見被告確有下手掀開乙○○、丁○○2 部機
    車車墊置物箱，並伸手進入箱內搜尋財物，惟並未取走財物
    之行為。況被告就其所騎乘機車擺放於該關帝廟西邊圍牆，
    自不得諉為不知，則其一再於東邊圍牆停車場掀開未上鎖機
    車，並伸手置物箱內搜尋財物，堪認有竊取財物之犯意，且
    已著手竊取而未遂甚明。被告犯後飾詞狡辯，核無可採，所
    為上訴，自無理由。
五、惟查，中華民國九十六年罪犯減刑條例（下稱減刑條例）業
    於96年7 月16日正式施行，而本件被告所犯之竊盜未遂罪發
    生日期為96年2 月25日，係在減刑條例所定基準日96年4 月
    24日以前，原審判決未及審酌，自屬無可維持，應予撤銷。
    爰審酌被告於公共場所下手竊取他人機車內財物，未能尊重
    他人之財產權，行為實屬不該，且犯後飾詞否認犯行，態度
    欠佳，惟念及其並無所獲，尚未造成損害等一切情狀，量處
    如主文所示之刑。又按被告本件犯罪時間在中華民國96 年4
    月24日以前，符合減刑條例第2 條所定減刑條件，爰併諭知
    減得如主文所示之刑，並衡酌其年過五旬、經濟狀況為小康
    等情，諭知易科罰金之折算標準以新臺幣1 千元折算1日 ，
    以資懲儆。
據上論結，應依刑事訴訟法第455 條之1 第1 項、第3 項、第36
9 條第1 項、第373 條，刑法第320 條第3 項、第1 項、第25條
第2 項、第41條第1 項前段，中華民國九十六年罪犯減刑條例第
2 條第1 項第3 款、第7 條，刑法施行法第1 條之1 第1 項，判
決如主文。
本案經檢察官甲○○到庭執行職務。
中　　華　　民　　國　　96　　年　　8 　　月　　16　　日
                  刑事第二庭  審判長  法  官  邱永貴
                                      法　官  何佩陵
                                      法　官  李昆南
以上正本證明與原本無異。
不得上訴。
中　　華　　民　　國　　96　　年　　8 　　月　　16　　日
                                      書記官  黃美玲
